【裁判字號】    98,交抗,955
【裁判日期】    980922
【裁判案由】    聲明異議
【裁判全文】
臺灣高等法院臺中分院刑事裁定         98年度交抗字第955號
抗  告  人
即受處分人  光輝水電工程行（即甲○○）
                    商業統一編.
上列抗告人因聲明異議案件，不服臺灣彰化地方法院中華民國98
年8月19日第一審裁定（98年度交聲字第1236、1238、1239及124
0號）提起抗告，本院裁定如下：
    主  文
抗告駁回。
    理  由
一、抗告意旨略以：抗告人即受處分人光輝水電工程行（即甲○
    ○）（下稱抗告人）之所有車輛為三陽廂式休旅車，車牌號
    碼為0808-SG，自去年起就有人以馬自達（不同顏色）之偽
    造相同上開車牌之車輛，於國道三號高速公路遭攝影發現違
    規之情事，惟至今仍未破案，致使該偽造車牌之車輛變本加
    厲持續違規，而交通部公路總局臺中區監理所彰化監理站不
    查，均將該違規罰單送達予抗告人，實無道理，請法院還我
    公道，儘速破案，請求撤銷原裁定，更為適當之裁定，爰提
    起抗告等語。
二、按受處分人，不服道路交通管理處罰條例第8條主管機關所
    為之處罰，得於接到裁決書之翌日起20日內，向管轄之地方
    法院聲明異議；又交通法庭認聲明異議不合法律上之程式或
    其異議權已經喪失者，應以裁定駁回之，但其不合法律上之
    程式可補正者，應先定期命為補正，逾期不補正者，即予駁
    回，道路交通管理處罰條例第87條第1項、道路交通案件處
    理辦法第18條分別定有明文，此為交通異議事件之程序規定
    ，為聲明異議之合法要件，受處分人之聲明異議自須合於此
    項程序規定，法院始得受理為實體之審查。次按「處理違反
    道路交通管理事件，有關文書送達之程序，依行政程序法之
    規定」、「送達，於應受送達人之住居所、事務所或營業所
    為之」、「於應送達處所不獲會晤應受送達人時，得將文書
    付與有辨別事理能力之同居人、受僱人或應送達處所之接收
    郵件人員」，違反道路交通管理事件統一裁罰基準及處理細
    則第5條、行政程序法第72條第1項前段、第73條第1項亦有
    明文。
三、經查：
（一）本件交通部公路總局臺中區監理所彰化監理站（即原處分
      機關）於民國98年6月1日所為之彰監四字第裁64-ZGQ0120
      01號裁決書；於98年6月23日所為之彰監四字第裁64-ZGQ0
      12413號、彰監四字第裁64-ZGQ012415號及彰監四字第裁
      64-ZGQ012405號裁決書，已由原處分機關分別於98年6月4
      日、98年6月24日、98年6月24日及98年6月24日合法送達
      予抗告人住所地「彰化縣北斗鎮光復里地政1巷90號」，
      由抗告人本人收受或由其同居配偶楊美蓮代為收受等情，
      有前開原處分機關之裁決書及送達證書影本各1份在卷可
      稽（見98年度交聲字第1240號卷第5頁、98年度交聲字第
      1236號卷第7頁、98年度交聲字第1238號卷第5頁及98年度
      交聲字第1239號卷第5頁）。抗告人之住所係在彰化縣北
      斗鎮，不在原處分機關設址之彰化縣花壇鄉內，依法院訴
      訟當事人在途期間標準第4條及第2條第1款之規定，其在
      途期間日數為2日，亦即抗告人至遲應分別於98年6月26日
      、98年7月16日、98年7月16日及98年7月16日以前提出異
      議狀於原處分機關，然抗告人卻遲至98年8月3日始提出聲
      明異議，有聲明異議狀上彰化監理站收文章可稽（見98年
      度交聲字第1240號卷第2頁、98年度交聲字第1236號卷第3
      頁、98年度交聲字第1238號卷第2頁及98年度交聲字第123
      9 號卷第2頁）。
（二）依上所述，顯然抗告人之聲明異議已逾20日之法定不變期
      間，要無疑義，抗告人於異議權喪失後，始聲明異議，自
      屬不合法，且無法補正，依上開規定，應予以駁回。原裁
      定以受處分人逾期聲明異議，為不合法，而駁回其異議，
      核無不合。又抗告意旨並未指摘原審裁定認定其異議逾越
      20日異議期間有何違法或不當之處，其抗告無理由，應予
      駁回。至抗告意旨所主張本件違規事實均由偽造抗告人所
      有三陽廂式休旅車車牌號碼0808-SG之馬自達（不同顏色
      ）車輛所造成，而非抗告人所為云云之實體抗辯事由，因
      本案已逾異議期間，應予程序上駁回，本院自無從斟酌審
      理，併此敘明。
據上論結，應依道路交通案件處理辦法第26條，刑事訴訟法第41
2條，裁定如主文。
中    華    民    國    98    年    9     月    22    日
                交通法庭  審判長法  官  康  應  龍
                                法  官  黃  家  慧
                                法  官  楊  真  明
以上正本證明與原本無異。
不得再抗告。
                                書記官  李  淑  芬
中    華    民    國    98    年    9     月    22    日


司法院資訊處製作；財團法人民間司法改革基金會備份。
